【裁判字號】    90,交易,381
【裁判日期】    900903
【裁判案由】    公共危險
【裁判全文】
臺灣臺南地方法院刑事判決                          九十年度交易字第三八一號
    公  訴  人  臺灣台南地方法院檢察署檢察官
    被      告  甲○○
右列被告因公共危險案件，經檢察官提起公訴（九十年度偵字第五六六七號），本院
判決如左：
    主  文
甲○○服用酒類，不能安全駕駛動力交通工具而駕駛，處有期徒刑柒月。
    事  實
一、甲○○明命國七十四年間犯妨害公務罪，經判處罪刑執行完畢，七十九年間又犯
    業務過失致死罪經判處有期徒刑四月，減刑為二月，八十年間執行完畢，仍於知
    酒醉不能安全駕駛汽車情況下，竟於民國（下同）九十年五月十二日三時三十三
    分許，在國道一號三二七公里南向處（台南縣仁德鄉），酒後駕駛車牌號碼ＴＧ
    －七五七七號自小客車，因酒醉行車有異狀，經國道警察隊巡邏車發現尾隨其後
    ，復見其無故停車於仁德交流道之減速車道上，予以攔查並施以酒精測定器檢測
    吹氣所含酒精濃度值為一、二二毫克＼公升，客觀上已達不能安全駕駛動力交通
    工具之程度。
二、案經國道公路警察局第五警察隊報告臺灣臺南地方法院檢察署檢察官偵查起訴。
    理  由
一、訊據被告甲○○矢口否認有右揭公共危險犯行，辯稱：當天喝醉酒，是由朋友「
    婉貞」開車，並無酒後駕車云云。惟查，右揭犯罪事實業據證人國道公路警察局
    第五警察隊警員李勝義於偵查中結證屬實（見90. 7.19偵查筆錄），且證人李勝
    義與被告素無怨隙，當不致無端加以誣陷，復有酒精測定值表載明酒精濃度值為
    一、二二毫克／公升及內政部警政署國道公路警察局舉發違反道路交通管理事件
    通知單各一紙附卷可稽。又查，被告與證人乙○○○經公訴人隔離訊問，對於借
    車當時之時間、在場有何人等情，兩人供述不一互相矛盾，本院審理中復予隔別
    訊問，所供仍是齟齬，舉其要者；兩人就當日乘坐之位置？事後如何聯絡？證人
    如何搭野雞車？車資多少？何人先找對方等？均所供不一，顯係事後勾串不週所
    致（見90.8.27審判筆錄），是被告辯稱係由朋友「婉貞」開車一事不足採信（
    乙○○○是否涉偽證，移請檢察署依法處理）。按刑法第一百八十五條之三所規
    定：「服用酒類，不能安全駕駛動力交通工具而駕駛者」，其構成要件係「服用
    酒類」、「不能安全駕駛動力交通工具而駕駛」，二者之範圍不能謂完全不明確
    ，其「可能的文義」仍可透過刑法論理解釋之原則究明，致飲用酒類後如何程度
    始能謂「不能安全駕駛動力交通工具而駕駛」，則有賴檢察官舉證，由刑事司法
    實務以判決先例予以補充，不能以該項規定之語義內容有某程度之不明確，即謂
    該一規定違反罪刑法定之原則，依台灣高等法院檢察署所彙編之刑法第一百八十
    五條之三酒後駕車「不能安全駕駛」認定標準之相關論文資料一書中，台大醫學
    院吳木榮醫師、台北醫學院附設醫院蔡尚穎醫師、中央警察大學交通學系暨交通
    管理研究所程玉傑先生、蔡中志教授等人於彼等之研究著作中，均對血液中、呼
    氣中酒精之濃度對汽車駕駛人之影響提出報告，如血液中酒精在三０－五０ｍｇ
    ／ｄＬ時，駕駛能力變差，在五０－一００ｍｇ－ｄＬ時，多話、大笑、感覺障
    礙，一００－一五０ｍｇ－ｄＬ時，說話含糊、腳步不穩、可能會噁心，一五０
    －二００ｍｇ／ｄＬ時，明顯酒醉、噁心、步履蹣跚（而呼氣中酒精濃度與血液
    中酒精濃度比為二千比一至二千三百比一），本件被告甲○○經警測得其吐氣所
    含酒精成份高達每公升一點二二毫克，有測試記錄在卷足憑。本件被告酒後仍執
    意駕駛動力交通工具，且其吐氣所含酒精成份已逾前開標準值高達每公升一點二
    二毫克，其犯有公共危險罪證據明確，犯行堪予認定。
二、核被告甲○○所為，係犯刑法第一百八十五條之三之罪。爰審酌被告於酒後駕駛
    汽車，嚴重危害交通安全，經警所測得之酒精濃度，犯罪後不能坦承犯行勾串證
    人偽證脫罪。復查被告前因妨害公務、過失致死罪案件，經法院判處罪刑執行完
    畢在案，有前科紀錄表在卷足憑，被告不知自愛，又因酒醉駕車，本院認不宜從
    輕量刑等一切情狀，量處如主文所示之刑，以資懲儆。
據上論斷，應依刑事訴訟法第二百九十九條第一項前段，刑法第一百八十五條之三判
決如主文。
本案經檢察官羅瑞昌到庭執行職務
中    華    民    國      九十      年      九      月        三        日
                              臺灣臺南地方法院交通法庭
                                      法  官  何  清  池
右正本證明與原本無異。
如不服本判決，應於判決送達後十日內，向本院提出上訴狀（應附繕本）。
                                      書記官  林  木  村
中    華    民    國      九十      年      九      月        三        日
附錄本案論罪科刑法條：
中華民國刑法第一百八十五條之三：
服用毒品、麻醉藥品、酒類或其他相類之物，不能安全駕駛動力交通工具而駕駛者，
處一年以下有期徒刑、拘役或三萬元以下罰金。


司法院資訊處製作；財團法人民間司法改革基金會備份。
